【裁判字號】    97,訴,258
【裁判日期】    970229
【裁判案由】    毒品危害防制條例
【裁判全文】
臺灣基隆地方法院刑事判決               97年度訴字第258號
公  訴  人  臺灣基隆地方法院檢察署檢察官
被      告  乙○○
                    現於臺灣基隆監獄
上列被告因毒品危害防制條例案件，經檢察官提起公訴（97年度
毒偵字第40號、第103號、第134號、第172 號），被告就被訴事
實為有罪之陳述，本院合議庭裁定由受命法官獨任進行簡式審判
程序審理，判決如下：
    主  文
乙○○施用第一級毒品，累犯，處有期徒柒月。又施用第一級毒
品，累犯，處有期徒刑柒月。又施用第一級毒品，累犯，處有期
徒刑柒月。又施用第一級毒品，累犯，處有期徒刑柒月，扣案之
第一級毒品海洛因壹包（淨重零點零伍公克、包裝重零點壹陸公
克）沒收銷燬；注射針筒壹支沒收。應執行有期徒刑壹年貳月，
扣案之第一級毒品海洛因壹包（淨重零點零伍公克、包裝重零點
壹陸公克）沒收銷燬；注射針筒壹支沒收。
    事  實
一、乙○○前因施用毒品案件，經觀察、勒戒後，因認無繼續施
    用毒品之傾向，於民國89年12月20日經釋放出所，並由臺灣
    基隆地方法院檢察署檢察官於89年12月17日以89年度毒偵字
    第2207號為不起訴處分確定。又因施用毒品案件，經觀察、
    勒戒後，因認有繼續施用毒品之傾向，經本院裁定強制戒治
    （俟91年8月2日始因停止戒治並付保護管束而經釋放出所；
    92 年2月27日管束期滿未經撤銷，而完成其本次毒癮戒斷之
    療程），並由臺灣基隆地方法院檢察署檢察官提起公訴，經
    本院於91年3月29日以91年度訴字第87號判處有期徒刑7月、
    5月，應執行有期徒刑10月確定，於92年5月20日入監執行，
    迄93年3月1日執行完畢。再因施用毒品案件，由臺灣基隆地
    方法院檢察署檢察官提起公訴，經本院於93年11月10日以93
    年度訴字第532號判處有期徒刑8月確定。復因施用毒品案件
    ，由臺灣基隆地方法院檢察署檢察官聲請以簡易判決處刑，
    經本院於94年1月10日以94年度瑞簡字第2號判處有期徒刑6
    月確定，上開2 案件（8月、6月）並經本院以94年度聲字第
    342號裁定應執行有期徒刑1年確定。再因施用毒品案件，由
    臺灣基隆地方法院檢察署檢察官提起公訴，經本院於94年6
    月8日以94年度訴字第407號判處有期徒刑8月確定，上開案
    件（1年、8 月）接續執行，於94年3月16日入監執行，至95
    年6 月16日假釋出監，迄95年10月17日假釋期滿未經撤銷，
    其未執行之刑，以已執行論。復因施用毒品案件，由臺灣基
    隆地方法院檢察署檢察官提起公訴，經本院於96年7 月25日
    以96年度訴字第420 號判處有期徒刑10月確定（目前執行中
    ）。又因施用毒品案件，由臺灣基隆地方法院檢察署檢察官
    提起公訴，經本院於96年12月31日以96年度訴字第893 號判
    處有期徒刑7月、7月、7月，應執行有期徒刑1年2 月確定。
    另因施用毒品案件，由臺灣基隆地方法院檢察署檢察官提起
    公訴，經本院於96年12月31日以96年度訴字第992 號判處有
    期徒刑7月、7月，應執行有期徒刑10月確定。再因施用毒品
    案件，由臺灣基隆地方法院檢察署檢察官提起公訴，經本院
    於97年1月30日以96年度易字第603號判決有期徒刑 4月確定
    。
二、詎乙○○仍未戒除毒癮，明知海洛因業經公告列為毒品危害
    防制條例之第一級毒品，不得非法持有、施用，仍於上開強
    制戒治執行完畢釋放後5 年內，基於施用第一級毒品之犯意
    ，分別於96年11月15日晚間9時許、同年月18日晚間8時許、
    同年12月10日上午10時許、同年12月11日上午8時許，均在
    基隆市火車站之公共廁所內，同以注射針筒摻水注射手臂方
    式，各非法施用第一級毒品海洛因1 次，嗣先後於：(一)、96
    年11月15日晚間10時5 分許，在基隆市仁愛區和平廣場前，
    為警查獲，並採驗其尿液結果，呈嗎啡陽性反應；(二)、同年
    11月19日凌晨0 時50許，在基隆市○○路22號前，為警查獲
    ，並採驗其尿液結果，呈嗎啡陽性反應；(三)、同年12月10日
    中午12時20分許，在基隆市○○區○○街34號前，為警查獲
    ，並採驗其尿液結果，呈嗎啡陽性反應；(四)、同年12月11日
    上午10時5 分許，在基隆市○○街31巷口，為警查獲，並扣
    得其所有供施用毒品所用之注射針筒1支及海洛因1包（淨重
    0.05公克、包裝重0.16公克），且採驗其尿液結果，呈嗎啡
    陽性反應，始查知上情。
三、案經基隆市警察局、基隆市警察局第一分局、第四分局報請
    臺灣基隆地方法院檢察署檢察官偵查起訴。
    理   由
一、本件被告乙○○所犯為毒品危害防制條例第10條第1 項之施
    用第一級毒品罪，均非死刑、無期徒刑、最輕本刑為3 年以
    上有期徒刑之罪，或高等法院管轄第一審之案件，被告於本
    院準備程序中，就被訴事實為有罪之陳述，經告以簡式審判
    程序之旨，並聽取檢察官、被告之意見後，本院合議庭裁定
    由受命法官進行簡式審判程序，是本件之證據調查，依刑事
    訴訟法第273條之2規定，不受同法第159條第1項、第161條
    之2、第161條之3、第16 3條之1及第164條至第170條規定之
    限制，合先敘明。
二、上揭4 次施用第一級毒品海洛因之事實，業據被告於本院審
    理時均坦承不諱，且被告於96年11月15日、同年11月19日、
    同年12月10日、同年12月11日為警採集其親自排放之尿液，
    送請臺灣尖端先進生技醫藥股份有限公司、臺灣檢驗科技股
    份有限公司，以氣相層析質譜儀分析法確認檢驗結果，均呈
    嗎啡陽性反應，且96年12月11日採尿送驗之閾質遠高於96年
    12月10日採尿送驗之閾質）此有臺灣尖端先進生技醫藥股份
    有限公司於96年12月19日出具之濫用藥物檢驗報告1 份及臺
    灣檢驗科技股份有限公司於96年12月3日、12月21日（2份）
    出具之濫用藥物尿液檢驗報告3份在卷可稽，而以該等公司
    所用之氣相層析質譜儀分析法之精確度而論，應可剔除「偽
    陽性反應」之可能（行政院國軍退除役官兵輔導委員會臺北
    榮民總醫院83年3月1日北總內字第01855號、同年4 月7日
    北總內字第030 59號函參照），該檢驗結果自可憑信。又
    事實欄所查扣被告自承供其於同年12月11日上午8 時許施用
    疑似海洛因之白粉1包（淨重0.05公克、包裝重0.16公克）
    ，經送請法務部調查局檢驗結果，確含第一級毒品海洛因成
    分，此有該局96年12月28日調科壹字第09623084720 號鑑定
    通知書在卷可參。此外，復有被告自承其所有，供其於同年
    12 月11日上午8時許施用第一級毒品所用之注射針筒1 支扣
    案足佐，堪認被告上開自白與事實相符，應係真實。再查，
    被告有如事實欄所載之毒品前科，有臺灣高等法院被告前案
    紀錄表1 份附卷可按，是被告於上開強制戒治執行完畢釋放
    後，5 年內再先後犯本案施用第一級毒品之罪，洵堪認定，
    本案事證明確，應依法論科。
三、論罪科刑
(一)、查海洛因係毒品危害防制條例第2條第2項第1款所定之第一
    級毒品，被告予以施用，核其所為，係犯毒品危害防制條例
    第10條第1項之施用第一級毒品罪。其持有第一級毒品海洛
    因係供施用，持有第一級毒品之低度行為為施用第一級毒品
    之高度行為所吸收，不另論罪。被告所犯上開4 罪，犯意各
    別，行為互殊，應予分論併罰。
(二)、另查，被告曾有如前所述之犯罪科刑及刑之執行情形，此有
    臺灣高等法院被告前案紀錄表在卷可稽，其於有期徒刑執行
    完畢後，5 年以內，故意再犯本案有期徒刑以上之各罪，均
    為累犯，各應依刑法第47條第1項規定，加重其刑。
(三)、爰審酌被告前因施用毒品經觀察、勒戒、強制戒治、判刑、
    徒刑執行完畢後，猶不知戒惕，復再施用第一級毒品，無視
    於毒品對於自身健康之戕害及國家對於杜絕毒品犯罪之禁令
    ，顯無戒斷之決心，然念及其前開犯罪係戕害自身，尚未害
    及他人，且犯罪後坦承犯行，態度尚可等一切情狀，分別量
    處如主文所示之刑，以資儆懲。
四、另扣案之第一級毒品海洛因1包（淨重0.05公克、包裝重0.
    16公克）、因包裝與其上極微量之毒品已合而為一，無從析
    離，應整體視為第一級毒品海洛因，併依毒品危害防制條例
    第18條第1項前段之規定，於被告該次犯行宣告之主刑項下
    諭知沒收銷燬（上開海洛因於鑑定機關鑑定時，無論以何種
    方式刮取分離毒品秤重，其包裝袋均仍會有極微量海洛因殘
    留，業經法務部調查局於93年3月19日即以調科壹字第09300
    113060號函覆臺灣高雄地方法院）。扣案之注射針筒1 支，
    係被告所有，供其為年12月11日上午8 時許施用海洛因犯行
    所用之物（非毒品危害防治條例第11條第3 項所謂「專供施
    用毒品之器具」），業據被告於本院審理時供明在卷，爰依
    刑法第38條第1項第2款之規定，於被告該次犯行宣告之主刑
    項下諭知沒收。
據上論斷，應依刑事訴訟法第273 條之1第1項、第299條第1項前
段，毒品危害防制條例第10條第1項、第18條第1項前段，刑法第
11條、第47條第1項、第51條第5款，第38條第1項第2款，判決如
主文。
本案經檢察官甲○○到庭執行職務。
中    華    民    國    97    年    2    月    29    日
                  刑事第一庭  法  官  許心
以上正本證明與原本無異。
如不服本判決應於收受本判決後10日內向本院提出上訴書狀，其
未敘述上訴理由者，並得於提起上訴後10日內向本院補提理由書
狀（均須按他造當事人之人數附繕本）「切勿逕送上級法院」。
中    華    民    國    97    年    2    月    29    日
                              書記官  湯惠芳
毒品危害防制條例第10條
施用第一級毒品者，處6 月以上5 年以下有期徒刑。
施用第二級毒品者，處3 年以下有期徒刑。


司法院資訊處製作；財團法人民間司法改革基金會備份。
